臺灣苗栗地方法院刑事判決　　　　　　 100年度簡上字第80號
上　訴　人
即　被　告　林定祿
上列上訴人即被告因贓物案件，不服本院100 年度苗簡字第385
號中華民國100 年5 月16日第一審判決（聲請簡易判決處刑案號
：99年度偵字第5165號），提起上訴，本院管轄之第二審合議庭
判決如下：
    主  文
上訴駁回。
    事  實
一、林定祿於民國98年間，因施用毒品案件，經本院以98年度訴
    字第373 號判決處有期徒刑5 月、3 月，並定應執行7 月確
    定，於98年11月17日易科罰金執行完畢。猶不知悔改，明知
    蔡秋成所交付之LAUNCH牌車輛檢測電腦1 組（為林信豪所有
    ，林信豪於99年7 月9 日14時許，在址設苗栗縣苗栗市○○
    路1122號之駿豪企業社發現失竊，市值約新臺幣【下同】9
    萬元至10萬元）係來源不明之贓物，竟於99年7 月14日20時
    許，在其位於苗栗縣後龍鎮○○里○ 鄰○○路9 號之住處，
    自蔡秋成手中收受前開電腦（蔡秋成涉犯贓物罪部分，業經
    原審判決確定），並進而於同日23時許，在黃貴易所經營址
    設苗栗縣後龍鎮○○路187 之1 號之汽車修理廠，以1 萬元
    至2 萬元之代價，向不知情之黃貴易兜售（黃貴易涉犯贓物
    罪部分，另經不起訴處分確定），黃貴易當時未予理會，林
    定祿遂暫置前開電腦於上址汽車修理廠。嗣於翌（15）日21
    時10分許，為警在上址汽車修理廠搜索扣得前開電腦，查悉
    上情。
二、案經苗栗縣警察局移送臺灣苗栗地方法院檢察署檢察官偵查
    起訴。
    理  由
壹、證據能力方面
一、證人林信豪、蔡秋成、黃貴易於警詢及偵查中之證述、苗栗
    縣警察局刑事警察大隊搜索扣押筆錄暨扣押物品目錄表1 份
    及贓物認領保管單1 紙，俱屬審判外陳述，被告林定祿已同
    意作為證據（見本院卷第28頁反面），本院審酌各筆錄作成
    時之環境及附隨條件，應無受不當取供之情形，又前揭扣押
    物品目錄表及贓物認領保管單1 紙客觀記載搜索扣得、認領
    保管之物，均屬適當，依刑事訴訟法第159 條之5 第1 項規
    定，具有證據能力。
二、失竊物照片2 張、現場查獲照片10張，係以電子科技設備運
    作所留存之影像紀錄，非屬供述證據，不受傳聞法則之拘束
    ，經核亦無違法取得之情形，皆具有證據能力。
貳、實體方面
一、訊據被告固坦言曾於上揭時地，自蔡秋成手中收受前開電腦
    ，嗣交付前開電腦與黃貴易之事實，惟矢口否認有何收受贓
    物犯行，辯稱：蔡秋成交付時，說是朋友欠錢抵債之用，伊
    不知道前開電腦係贓物，伊係拿前開電腦請黃貴易修理車子
    ，主觀上並無收受贓物之故意云云。經查：
（一）前開電腦為林信豪所有，林信豪於99年7 月9 日14時許，
      在上址駿豪企業社發現失竊；被告於99年7 月14日20時許
      ，在其上址住處，自蔡秋成手中收受前開電腦，旋於同日
      23時許，前往上址汽車修理廠，交付前開電腦與負責人黃
      貴易等情，業據證人即被害人林信豪、證人黃貴易、蔡秋
      成各於警詢及偵查中證述屬實（見警卷第31頁至第33頁、
      偵卷第46頁；見警卷第18頁、偵卷第52頁），且為被告所
      不爭執，並有苗栗縣警察局刑事警察大隊搜索扣押筆錄暨
      扣押物品目錄表1 份（見警卷第22頁至第25頁）及贓物認
      領保管單1 紙（見警卷第35頁）、失竊物照片2 張（見警
      卷第4 頁）、現場查獲照片10張（見警卷第36頁至第39頁
      ），均堪認定。
（二）證人黃貴易於警詢中證稱：被告於上揭時地，駕駛車牌號
      碼0135-YV 號之自用小客車前來，從車上拿出前開電腦，
      問伊要不要購買該電腦，要以1 至2 萬元之代價賣予伊，
      伊當時與朋友喝酒聊天，跟被告說現在很晚了，叫被告拿
      去放在休息室地上，明天再說，該電腦市值約10萬元，被
      告欲以低價賣出該電腦，伊當時也有想過會不會是贓物等
      語（見警卷第18頁至第19頁）；被告復於本院審理中具結
      證稱：被告問伊要不要買這台電腦，伊因為在喝酒，時間
      又很晚了，所以跟被告說明天再說，伊認為該部電腦是有
      問題的，因為被告出價低於市價行情太多等語（見本院卷
      第66頁至反面），本院經核被告為黃貴易之修車客戶，彼
      此互無仇隙，證人黃貴易應無設詞誣陷被告之理，足認前
      開證述內容之真實性高，被告以低於市價之代價，向黃貴
      易兜售前開電腦乙情，堪以認定。
（三）證人蔡秋成於本院審理中結稱：伊從事便利商店之經營及
      耕農，不知道被告做何工作，黃銘彰交付前開電腦與伊，
      欲賣伊5000元，伊不知道那什麼東西，隔二週至被告住處
      ，叫被告下樓看一下，被告說嗯知道了，有空再講，就直
      接上樓了，伊就將該電腦擺在被告家裡，伊後來沒有跟被
      告要回該電腦，被告也沒說何時要還等語（見本院卷第60
      頁反面至第61頁反面、第63頁正面），再參以被告曾從事
      水泥工，年紀約43歲，不會修理車輛各情，業經被告自承
      於卷（見本院卷第70頁至第71頁反面），佐諸前開電腦具
      有專業特性，為專門修車業者使用，非一般日常生活常見
      或所需之物，而蔡秋成及被告均從事與修車行業無涉之工
      作，被告自蔡秋成手中收受前開電腦，焉有不懷疑前開電
      腦來源之理。況被告於99年7 月14日20時許自蔡秋成手中
      收受前開電腦，旋於同日23時許之深夜時間，率爾以低價
      1 萬元至2 萬元向修車廠負責人即黃貴易兜售，已如前述
      ，足徵被告顯知悉前開電腦係屬來源有疑之贓物無訛，蔡
      秋成縱未告知前開電腦係屬贓物或因他人行竊而來，仍無
      礙於被告收受贓物犯意之認定。
（四）被告辯稱其就前開電腦係屬贓物欠缺認識云云，顯係卸責
      之詞，不足採信。而證人黃貴易於本院審理中一開始固翻
      異證稱：被告車子壞掉，需要用電腦檢查，被告說他修車
      廠朋友有1 台，可以拿來診斷，伊就幫被告診斷，被告並
      沒有以1 萬至2 萬元之代價向伊兜售該電腦，而前開電腦
      如果是二手的，約1 萬元至4 萬元云云（見本院卷第63頁
      反面至第65頁正面），惟證人黃貴易對於警詢、本院審理
      中所證述不一致之原因，僅泛稱時間太久忘記了、當天有
      喝酒的樣子云云，惟觀之當時警詢筆錄之內容條理相當清
      楚，而製作筆錄之時間為案發日翌日21時55分許至22時41
      分許，非於黃貴易飲酒後即時製作，又案發日翌日之記憶
      清晰度，理應甚於本院審理時，末證人黃貴易經交互詰問
      後，所證內容已與警詢時一致，因認證人黃貴易於本院審
      理中翻異之前開證述，不足採信。另參諸一般人依背景知
      識及電腦外觀，甚難深諳前開電腦使用之方式及用途，被
      告亦從事與修車行業無涉之工作，是證人蔡秋成所證被告
      比較認識電腦，看被告懂不懂故交與被告云云（見本院卷
      第61頁反面），悖於常情，亦不足採。
（五）綜上所述，本案事證明確，被告犯行堪以認定，應予依法
      論科。
二、核被告所為，係犯刑法第349 條第1 項之收受贓物罪。又被
    告曾受有前揭事實欄所載有期徒刑之執行完畢，有臺灣高等
    法院被告前案紀錄表在卷可按（見本院卷第17頁），其受有
    期徒刑執行完畢，5 年以內故意再犯本案有期徒刑以上之罪
    ，應依刑法第47條第1 項論以累犯，並加重其刑。
三、原審審酌被告之犯罪動機、目的、手段、生活狀況、智識程
    度、犯後態度、犯罪所生之危害及前開電腦已發還告訴人等
    一切情狀，依刑事訴訟法第449 條第1 項前段，刑法第349
    條第1 項、第47條第1 項、第41條第1 項前段，刑法施行法
    第1 條之1 ，逕以簡易判決量處被告有期徒刑3 月，併諭知
    以1000元折算1 日之易科罰金折算標準。本院因認原審認事
    用法均無違誤，量刑亦稱妥適。上訴意旨猶執陳詞，否認犯
    行，屬無理由，應予駁回。
據上論斷，應依刑事訴訟法第455 條之1 第1 項、第3 項、第36
8 條，判決如主文。
本案經檢察官林文中到庭執行職務。
中    華    民    國   100    年    10    月    27    日
                  刑事第二庭  審判長法  官  楊清益
                                    法  官  呂曾達
                                    法  官  張新楣
以上正本證明與原本無異。
不得上訴。
                                    書記官  張玉楓
中    華    民    國   100    年    10    月    27    日
附錄本案論罪科刑法條：
刑法第349條第1項
收受贓物者，處3 年以下有期徒刑、拘役或5 百元以下罰金。